# 非同一控制下取得子公司购买日后合并报表中应收账款相关问题请教

提问人：xuezhi340123 时间：2016-03-03 16:32:53
非同一控制下取得子公司购买日后合并报表中，购买日评估的应收账款公允价值低于账面价值，购买日后合并报表，应收账款按购买日评估确认金额收回，评估确认的坏账已核销。 1.这里的说的“评估确认的坏账已核销”怎么理解？ 2.调整分录为什么是 借：应收账款 贷：资产减值损失

回答人：chenyiwei
非同一控制下企业合并中，被购买方的各项可辨认资产（包括应收账款）是按购买日公允价值进行初始计量的，即该应收账款的初始计量金额为购买日的预计可收回金额。如果最终实际收回金额与原购买日的估计数一致，则合并报表层面无损益影响。对于你所列分录，不清楚具体背景，不便评论。